【裁判字號】    92,訴緝,10
【裁判日期】    920225
【裁判案由】    違反毒品危害防制條例
【裁判全文】
臺灣臺南地方法院刑事判決                          九十二年度訴緝字第一號
    公  訴  人  臺灣台南地方法院檢察署檢察官
    被      告  甲○○
右列被告因違反毒品危害防制條例案件，經檢察官提起公訴（九十一年度毒偵字第六
一二號），本院判決如左：
    主  文
甲○○連續施用第壹級毒品，累犯，處有期徒刑壹年陸月。扣案海洛因壹包（淨重零
點玖參公克，包裝重零點壹玖公克）沒收並銷毀之。又連續施用第貳級毒品，累犯，
處有期徒刑柒月。扣案之安非他命壹包（毛重參點捌貳公克）沒收銷毀之。應執行有
期徒刑壹年拾月。扣案之海洛因壹包（淨重零點玖參公克，包裝重零點壹玖公克）、
安非他命壹包（毛重參點捌貳公克）均沒收銷毀之。
    事  實
一、甲○○曾於民國八十八年十二月六日，因竊盜案件，經本院判處有期徒刑十月確
    定，於九十年七月六日執行完畢。仍不思悔改，前因施用毒品案件，經強制戒治
    交付保護管束期滿）後，由臺灣臺南臺南地方法院檢察署檢察官於八十九年九月
    十五日以九十一年度戒毒偵字第五八一號不起訴處分確定。詎於五年內又基於概
    括犯意，自九十一年二月間某日起，連續在台南市○○區○○路一段四七六巷十
    號住處施用第一級毒品海洛因與第二級毒品甲基安非他命多次。為警於九十一年
    四月十三日在國道八號公路二公里東向處查獲，並扣得第一級毒品海洛因一點一
    一公克與第二級毒品基安非他命三點八二公克。經釋回後，審理中未到庭通緝中
    ，於九十一年十二月十二日在台南市○○路其外婆之住處最後一次施用海洛因與
    安非他命。於九十二年十二月十八日晚上在前揭長溪路住處為警查獲。
二、案經國道公路警察局第五警察隊與台南市警察局第三局分別報請臺灣臺南地方法
    院檢察署檢察官偵查起訴。
    理  由
一、右開連續施用第一級毒品多次之犯罪事實，業經被告甲○○於警訊時及審理中自
    白不諱。且被告於九十一年四月十三日下午八時四七分許所採尿液檢驗結果確有
    嗎啡（按海洛因在人體代謝水解成嗎啡排出，故尿液驗得嗎啡反應）與甲安非他
    命反應等情，有台南市衛生局九十一年四月二十九日出具之檢驗成績書影本附偵
    查卷可稽。又有扣案之之海洛因壹包（淨重零點玖參公克，包裝重零點壹玖公克
    ）、安非他命壹包（毛重參點捌貳公克）等足資佐證。被告前因施用毒品案件，
    已強制戒治交付保護管束期滿，並由臺灣臺南地方法院檢察署檢察官於八十九年
    九月十五日以八十九年度戒毒偵字第五八一號不起訴處分確定，有不起訴處分書
    在卷足憑。其於五年內再犯毒品危害防制條例第十條第一項、第二項之罪，即應
    予論罪科刑。被告罪證明確，應予依法論科。
二、查海洛因與安非他命依其成癮性、濫用性及對社會危害性之程度，已為毒品危害
    防制條例第二條第二項第一款、第二款分別列為第一級毒品與第二級毒品。核被
    告所為，係犯毒品危害防制條例第十條第一項施用第一級毒品及同條例第十條第
    二項施用第二級毒品罪。又被告施用時非法持有第一級毒品海洛因、第二級毒品
    安非他命之低度行為，已分別為其施用之高度行為所吸收，均不另論罪。被告先
    後多次施用第一級毒品海洛因與第二級毒品安非他命之犯行，時間緊接，方法相
    同，觸犯犯罪構成要件相同之罪名，顯係基於概括犯意反覆實施，為連續犯，均
    依刑法第五十六條連續犯之規定論以一罪，並均依法加重其刑。又被告前於八十
    十八年間，因犯竊盜罪，經本院判處有期徒刑十月確定，於九十年七月六日執行
    完畢，有台灣高等法院被告全國前案紀錄表在卷可按，其於五年之內再犯本件有
    期徒刑以上之罪，為累犯，應依法加重其刑。並依刑法第七十規定遞加之。被告
    所犯上開二罪間，犯意各別，行為互異，應予分論併罰。爰審酌被告施用毒品之
    犯行，在性質上乃屬對自我身心健康之自戕行為，尚未嚴重破壞社會秩序、侵害
    他人權益，然其前因施用毒品經送觀察、勒戒及強制戒治之治療處分後，猶不思
    戒絕革除惡習，再為本件犯罪，顯未因前所受之觀察勒戒、戒治處分而記取教訓
    ，及被告犯後坦承犯行等一切情狀，各量處如主文所示之刑，並定其應執行之刑
    。扣案之海洛因壹包（淨重零點玖參公克，包裝重零點壹玖公克）、安非他命壹
    包（毛重參點捌貳公克），爰依毒品危害防制條例第十八條第一項前段之規定宣
    告沒收併銷燬之。被告於九十一年四月十三日後之施用毒品犯行，雖未為起訴書
    所論列，惟此與前揭論罪部分為連續犯，屬裁判上一罪之同一案件，為起訴效力
    所及，本院依法自應予以審究。併予敘明。
據上論斷，應依刑事訴訟法第二百九十九條第一項前段，毒品危害防制條例第十條第
一項、第二項、第十八條第一項前段，刑法第十一條前段、第五十六條、第四十七條
、第五十一條第五款，判決如主文。
本案經檢察官曾昭凱到庭執行職務
中      華      民      國    九十二   年     二    月      二十五      日
                                  臺灣臺南地方法院刑事第一庭
                                            法  官  朱中和
右正本證明與原本無異。
如不服本判決，應於判決送達後十日內向本院提出上訴狀( 應附繕本 )。
                書記官  陳著振
中      華      民      國    九十二   年     二    月      二十五      日
附錄本案論罪科刑法條全文：
毒品危害防制條例第十條
施用第一級毒品者，處六月以上五年以下有期徒刑。
施用第二級毒品者，處三年以下有期徒刑。


司法院資訊處製作；財團法人民間司法改革基金會備份。
